# 以前年度存在为弥补亏损，本年盈利计提法定公积金怎么计算

提问人：风格的话 时间：2016-06-26 16:10:26
以前年度存在为弥补亏损，本年盈利计提法定公积金怎么计算，比如去年为弥补亏损 100 万，资本公积 40 万、盈余公积 20 万，本年盈利 150 万，请问计提公积金是按照 50 万计提还是按照 150 万计提，还有如果用资本公积弥补亏损、本期盈余公积计提怎么计算。

回答人：chenyiwei
1 、此问题在法律层面没有明确规定，习惯上是将本年净利润首先用于弥补年初未分配利润的红字，弥补后有剩余的部分作为本年度计提法定盈余公积的基数。例如你的案例中就是基数 50 万，计提法定盈余公积 5 万。 2 、 2006 年修订后的公司法就已经禁止以资本公积弥补亏损，所以你问的后一个问题的前提不存在。